臺灣花蓮地方法院民事判決　九十一年度簡上字第一九號
　　上　訴　人　乙○○
　　被上訴人　　甲○○
右當事人間請求清償借款事件，上訴人對於中華民國九十一年四月二十四日本院花蓮
簡易庭九十年度花簡字第四一四號第一審判決提起上訴，本院判決如左：
    主      文
上訴駁回。
第二審訴訟費用由上訴人負擔。
    事      實
甲、上訴人方面：
一、聲明：(1)原判決超過新台幣（以下同）二十八萬元之部分廢棄。(2)第一、二審訴
    訟費用由被上訴人負擔。
二、陳述：除與原審判決書所載者相同茲予引用外，補稱：
  (1)上訴人原本欠被上訴人三十三萬元，已經還了被上訴人五萬元，但償還這筆錢上
    訴人沒有證據。
  (2)兩造曾經公證，如上訴人無法清償借款，上訴人願意將吉安鄉○○段一０三一號
    土地上之嫦娥苗木一萬二千株之收取權讓與被上訴人，被上訴人隨時都可以去拿
    ，樹木並未移動過。
三、證據：援用原審之立證方法，並請求測謊。
乙、被上訴人方面：
一、聲明：(1)駁回上訴。(2)訴訟費用由上訴人負擔。
二、陳述：除與原審判決書所載者相同茲予引用外，補稱：
  (1)並未收到上訴人清償的五萬元。
  (2)上訴人地上種植之樹木均已砍伐，在訴訟期間，才重新栽種。
三、證據：援用原審之立證方法，另提出調解書一份為證。
    理      由
一、被上訴人於原審起訴主張及上訴抗辯以：上訴人向其借款三十三萬元，約定應於
    九十年十月十四日返還五萬元，於同年月三十一日返還二十八萬元，詎其並未依
    約償還，爰依據借款返還請求權請求上訴人返還前開借款。上訴人所稱已經返還
    五萬元云云，被上訴人並未收到上開款項，另上訴人所種植之樹木均已砍伐等語
    。上訴人於原審經合法傳喚並未到庭，其上訴則主張：已經還了被上訴人五萬元
    ，但是沒有證據，且兩造曾經公證，如上訴人無法清償借款，上訴人願意將吉安
    鄉○○段一０三一號土地上之嫦娥苗木一萬二千株之收取權讓與被上訴人，被上
    訴人隨時都可以去拿，樹木並未移動過等語。
二、本件上訴人上訴聲明僅請求將原判決超過二十八萬元之部分廢棄，則就上訴人未
    上訴之二十八萬元部分已經判決確定，先此敘明。又被上訴人主張之事實，業據
    其提出與所述相符之借貸契約、公證書、調解書影本各一份為證，上訴人亦自認
    積欠被上訴人三十三萬之事實，雖主張已經返還五萬元云云，惟經被上訴人否認
    ，而上訴人對此有利於己之事實，並未提出任何證據以供本院審酌，上訴人主張
    已經返還五萬元云云，尚難採信。上訴人雖另主張兩造間借貸契約曾經公證，約
    定如上訴人無法清償借款，上訴人願意將吉安鄉○○段一０三一號土地上之嫦娥
    苗木一萬二千株之收取權讓與被上訴人，被上訴人隨時都可以去拿，樹木並未移
    動等語，被上訴人雖不否認上開約定，惟以上開樹木已經砍伐等語置辯。按因清
    償債務而對債權人負擔新債務者，除當事人另有意思表示外，若新債務不履行時
    ，其舊債務仍不消滅，民法第三百二十條定有明文。依兩造上開讓與苗木收取權
    之約定，堪認屬於前開新債清償契約，而上訴人既尚未履行上開讓與苗木收取權
    之約定，依前開民法之規定，新債務既不履行，則舊債務仍不消滅，被上訴人自
    仍得請求上訴人返還借款，上訴人之主張尚無可採。
三、綜上各節，被上訴人依據借款返還請求權請求上訴人返還三十三萬元，為有理由
    ，應予准許。上訴人上訴意旨指摘原判決不當，就原判決超過五萬元部分求予廢
    棄改判，即無理由，應予駁回。
據上論結，本件上訴為無理由，依民事訴訟法第四百三十六條之一第三項、第四百四
十九條第一項、第七十八條，判決如主文。
中　　　華　　　民　　　國　　九十一　　年　　　十　　　月　　　九　　　日
　　　　　　　　　　　　臺灣花蓮地方法院民事庭
~B審判長法官　陳心弘
~B法　　　官　饒金鳳
~B法　　　官　林碧玲
右正本証明與原本無異。
~B法院書記官　陳賜福
中　　　華　　　民　　　國　　九十一　　年　　　十　　　月　　  九  　　日
